【裁判字號】    90,訴,717
【裁判日期】    900510
【裁判案由】    返還消費借貸款
【裁判全文】
臺灣板橋地方法院民事判決  九十年度訴字第七一七號
    原      告  中國國際商業銀行股份有限公司松山機場分公司
    法定代理人  丙○○
    訴訴代理人  甲○○
    被      告  乙  ○
右當事人間請求返還消費借貸款事件，本院判決如左：
    主      文
被告應給付原告新臺幣陸拾肆萬柒仟柒佰捌拾玖元，及自民國八十九年六月五日起至
清償日止，按年息百分之十點四九五計算之利息，並自民國八十九年七月五日起至民
國九十年一月四日止按上開利率百分之十，暨自民國九十年一月五日起至清償日止，
按上開利率百分之二十計算之違約金。
訴訟費用由被告負擔。
本判決得假執行。
    事      實
甲、原告方面：
  一、聲明：如主文第一項所示，並陳明願供擔保請准宣告假執行。
  二、陳述：
    （一）被告乙○於民國八十七年五月五日與訴外人吳翰辰為訴外人栗實堅之連帶
          保證人向原告借款新台幣（下同）一百萬元正，約定於每月五日本利平均
          攤還，借款利息按原告撥款當日公告之基本放款利率家計年息百分之一點
          七二五計算，嗣後隨原告基本放款利率調整，並於每屆滿六個月之日按當
          日調整後之年利率計算。如遲延繳納本息時，本金自到期日，利息自繳息
          日起，逾期六個月以內並按上開約定利率百分之十，又逾期六個月以上，
          另按上開約定利率百分之二十加付違約金；本金未依約清償時，並依借款
          約定利率加年利率百分之一計付遲延利息。
     （二）詎料訴外人栗實堅自八十九年六月五日起即未再依約繳付本息，計積欠
           本金六十四萬七千七百八十九元，及自民國八十九年六月五日起至清償
           日止，按年息百分之十點四九五計算之利息，並自民國八十九年七月五
           日起至清償日止，逾期六個月以內按上開利率百分之十計算，逾六個月
           以上者，按上開利率百分之二十計算之違約金未為清償。被告既為本件
           債務之連帶保證人，自應負清償之責。爰依連帶保證之法律關係，請求
           被告給付六十四萬七千七百八十九元，及自民國八十九年六月五日起至
           清償日止，按年息百分之十點四九五計算之利息，並自民國八十九年七
           月五日起至清償日止，逾期六個月以內按上開利率百分之十計算，逾六
           個月以上者，按上開利率百分之二十計算之違約金。
  三、證據：提出借款契約書、客戶歷史資料查詢明細表、放款歷史資料查詢單影本
      各一份為證。
乙、被告方面：
  一、聲明：認諾原告之請求。
  二、陳述：被告確實有與吳翰辰共同為栗實堅之連帶保證人，應與吳翰辰一人負擔
            一半之金額。
    理      由
一、本件原告主張被告乙○於八十七年五月五日與訴外人吳翰辰為訴外人栗實堅之連
    帶保證人向原告借款一百萬元，約定於每月五日本利平均攤還，借款利息按原告
    撥款當日公告之基本放款利率家計年息百分之一點七二五計算，嗣後隨原告基本
    放款利率調整，並於每屆滿六個月之日按當日調整後之年利率計算。如遲延繳納
    本息時，本金自到期日，利息自繳息日起，逾期六個月以內並按上開約定利率百
    分之十，又逾期六個月以上，另按上開約定利率百分之二十加付違約金；本金未
    依約清償時，並依借款約定利率加年利率百分之一計付遲延利息。詎料訴外人栗
    實堅自八十九年六月五日起即未再依約繳付本息，計積欠本金六十四萬七千七百
    八十九元，及自民國八十九年六月五日起至清償日止，按年息百分之十點四九五
    計算之利息，並自民國八十九年七月五日起至清償日止，逾期六個月以內按上開
    利率百分之十計算，逾六個月以上者，按上開利率百分之二十計算之違約金未為
    清償等事實，業據其提出借款契約書、客戶歷史資料查詢明細表、放款歷史資料
    查詢單影本各一份為證，且為被告所認諾，自堪信為真實。
二、按當事人於言詞辯論時為訴訟標的之捨棄或認諾者，應本於其捨棄或認諾為該當
    事人敗訴之判決，民事訴訟法第三百八十四條定有明文。本件被告既對於原告請
    求之訴訟標的認諾，依上述條文規定，自應為被告敗訴之判決。從而，原告依消
    費借貸及連帶保證契約之法律關係訴請被告應給付原告新台幣六十四萬七千七百
    八十九元，及自八十九年六月五日起至清償日止，按年息百分之十‧四九五計算
    的利息，並自民國八十九年七月五日起至清償日止，六個月以內按上開利率百分
    之十，超逾六個月部分按上開利率百分之二十計付違約金，洵屬有據，應予准許
    。
三、本件係就民事訴訟法第四百二十七條第一項第一款本於被告認諾所為被告敗訴之
    判決，應依職權宣告假執行。至原告陳明願供擔保聲請宣告假執行，惟本件應依
    職權宣告假執行，自不待當事人聲明，縱令當事人仍聲明，亦僅促請法院為職權
    之發動而已，附此敘明。
四、結論：本件原告之訴為有理由，並依民事訟法第七十八條、第三百八十九條第一
    項第一款，判決如主文
中      華      民      國    九十      年      五      月      十      日
                                  臺灣板橋地方法院民事第一庭
~B法      官  許  瑞  東
右為正本係照原本作成
如對本判決上訴，須於判決送達後廿日內向本院提出上訴狀
中      華      民      國    九十      年      五      月      十      日
~B法院書記官  許  慧  禎


司法院資訊處製作；財團法人民間司法改革基金會備份。
